【裁判字號】    99,訴,603
【裁判日期】    990426
【裁判案由】    毒品危害防制條例
【裁判全文】
臺灣臺中地方法院刑事判決               99年度訴字第603號
公  訴  人  臺灣臺中地方法院檢察署檢察官
被      告  乙○○
上列被告因毒品危害防制條例案件，經檢察官提起公訴（98年度
毒偵字第4575號），被告於準備程序中，就被訴事實為有罪之陳
述，受命法官於聽取當事人之意見後，本院合議庭裁定改以簡式
審判程序審理，判決如下：
    主    文
乙○○施用第一級毒品，累犯，處有期徒刑捌月。又施用第二級
毒品，累犯，處有期徒刑柒月。扣案之第二級毒品甲基安非他命
（重零點陸伍公克）沒收銷燬之；塑膠空袋（包裝上開第二級毒
品甲基安非他命）壹只沒收。應執行有期徒刑壹年。扣案之第二
級毒品甲基安非他命（重零點陸伍公克）沒收銷燬之；塑膠空袋
（包裝上開第二級毒品甲基安非他命）壹只沒收。
    犯罪事實及理由
一、犯罪事實：乙○○曾於民國83年間因搶奪案件，經本院以83
    年度訴字第3007號判處有期徒刑1年6月，經提起上訴後，由
    臺灣高等法院臺中分院以 84年度上訴字第344號受理，嗣於
    84年 2月17日撤回上訴而確定；又於84年間因竊盜案件，經
    臺灣高等法院臺中分院於84年9月7日，以84年度上訴字第18
    01號判處有期徒刑10月確定；另於84年間因違反懲治盜匪條
    例案件，經本院於84年11月24日，以84年度訴字第 135號判
    處有期徒刑8年確定。上開3罪嗣經定應執行刑為有期徒刑10
    年，乙○○入監執行後，於88年 6月11日假釋付保護管束，
    保護管束期間原至93年 5月26日期滿，然乙○○於假釋期間
    ，復於90年間因違反毒品危害防制條例案件，經本院於91年
    1月28日，以90年度訴字第1678號判處有期徒刑8月確定，並
    經撤銷前開假釋，應執行殘刑有期徒刑 4年11月又15日，乙
    ○○入監接續執行上開有期徒刑後，因中華民國96年罪犯減
    刑條例之施行，上開有期徒刑8月經減為有期徒刑4月，復於
    97年間因偽造文書案件，經本院於97年 2月14日，以97年度
    中簡字第246號判處有期徒刑 4月，減為有期徒刑2月確定，
    且與前開違反毒品危害防制條例案件，經減為有期徒刑 4月
    部分，定應執行刑為有期徒刑5月，於96年7月16日縮短刑期
    執行完畢。另乙○○於97年間因施用毒品案件，經臺灣臺中
    地方法院檢察署檢察官聲請本院以 97年度毒聲字第439號裁
    定送勒戒處所觀察、勒戒，經提起抗告後，由臺灣高等法院
    臺中分院以97年度毒抗字第 650號裁定抗告駁回確定，經執
    行觀察、勒戒後，認有繼續施用毒品之傾向，由同署檢察官
    聲請本院以97年度毒聲字第 994號裁定送戒治處所施以強制
    戒治，嗣經強制戒治執行完畢，而於98年 7月16日釋放，並
    經臺灣臺中地方法院檢察署檢察官於98年8月5日，以98年度
    戒毒偵字第 181號為不起訴處分確定。詎乙○○猶不知悛悔
    警惕，復基於施用第 1級毒品海洛因之犯意，於98年10月18
    日18時30分許，在臺中縣大里市○○街 27之3號住處，以將
    第1級毒品海洛因摻入香煙內點火吸用之方式，施用第1級毒
    品海洛因1次；又基於施用第2級毒品甲基安非他命之犯意，
    於98年10月18日19時許，在臺中縣大里市○○街 27之3號住
    處，以將第 2級毒品甲基安非他命置於玻璃球內燒烤成煙後
    吸用之方式，施用第2級毒品甲基安非他命1次。嗣於98年10
    月19日23時20分許，乙○○駕駛車號 6300-WA號自用小客車
    搭載甲○○，行經彰化縣彰化市○○路大肚橋南端快車道，
    適遇警方執行攔檢盤查，乙○○心虛將上開自用小客車駛向
    機車道，警方發現後旋即攔檢盤查，當場扣得乙○○寄放在
    甲○○（業經臺灣彰化地方法院以98年度訴字第2002號，就
    施用第1、2級毒品犯行，合併判處有期徒刑10月確定）處之
    第2級毒品甲基安非他命1包（重0.65公克）。乙○○於警方
    就其涉犯施用第 2級毒品甲基安非他命案件製作警詢筆錄時
    ，在警方發覺其有施用第 1級毒品海洛因犯罪前，向警方自
    首而接受裁判。經警方採集乙○○之尿液送往詮昕科技股份
    有限公司，以酵素免疫分析法及氣相層析質譜儀鑑驗結果，
    呈第 1級毒品海洛因於人體代謝後之嗎啡、可待因陽性反應
    、第 2級毒品甲基安非他命於人體代謝後之安非他命、甲基
    安非他命陽性反應，因而查悉上情。
二、本案證據：
（一）被告乙○○於警詢、檢察官偵查時及本院行準備程序、審
      理時之自白。
（二）證人甲○○於檢察官偵查時之證詞。
（三）彰化縣警察局委託檢驗尿液代號與真實姓名對照認證單、
      詮昕科技股份有限公司濫用藥物尿液檢驗報告。
（四）扣案之第2級毒品甲基安非他命1包（重0.65公克）。
三、被告乙○○於警方發覺其施用第 1級毒品海洛因犯罪前，向
    警方自首而接受裁判，本院審酌被告自首犯罪，減少司法資
    源的浪費，爰依刑法第62條前段規定減輕其刑，並與刑法第
    47條第1項累犯加重規定，先加後減之；被告施用第2級毒品
    甲基安非他命犯行，則依刑法第 47條第1項累犯規定，加重
    其刑。
四、按沒收物之執行完畢與沒收物之不存在，並非一事，因犯罪
    依法必須沒收之物，雖已於共犯中之一人確定判決諭知沒收
    ，並已執行完畢，對於其他共犯之判決，仍應宣告沒收。蓋
    因此種沒收之諭知，對於嗣後判決之共犯，仍不失為從刑，
    且在必須沒收之列，倘以該沒收物已因其他共犯判決諭知沒
    收確定，並經執行完畢為理由，而不為沒收之諭知，於法即
    有未合（最高法院94年度臺上字第1017號判決參照）。扣案
    之第2級毒品甲基安非他命（重0.65公克）及塑膠空袋1只（
    包裝上開甲基安非他命），係被告乙○○所有，交由另案被
    告甲○○保管，供渠等施用之第二級毒品甲基安非他命及供
    渠等施用第二級毒品甲基安非他命所用之物，雖已於另案被
    告甲○○案件諭知沒收銷燬，並已執行完畢（詳臺灣彰化地
    方法院檢察署檢察官扣押沒收物品處分命令），然揆諸上開
    說明意旨，仍應於本案依毒品危害防制條例第18條第 1項前
    段及刑法第38條第1項第2款規定，分別諭知沒收銷燬之及沒
    收。
五、依刑事訴訟法第273條之1第1項、第299條第1項前段、第310
    條之2、第454條第1項，毒品危害防制條例第10條第1項、第
    2項、第 18條第1項前段，刑法第11條、第47條第1項、第62
    條前段、第51條第5款、第38條第1項第2款，判決如主文。
中    華    民    國    99    年    4     月    26    日
                  刑事第十四庭  法  官  陳  得  利
上正本證明與原本無異。
如不服本判決，應於收受送達後10日內向本院提出上訴書狀（應
敘述具體理由並附繕本）。
上訴書狀如未敘述理由，應於上訴期間屆滿後20日內補提理由書
於本院。
                                書記官  吳  慕  先
中    華    民    國    99    年    4     月    26    日
附錄本案論罪科刑法條全文：
毒品危害防制條例第10條
施用第一級毒品者，處6月以上5年以下有期徒刑。
施用第二級毒品者，處3年以下有期徒刑。

司法院資訊處製作；財團法人民間司法改革基金會備份。
